# Sarah TRESSE

## Chargée RH junior anglais courant

- 1 21 rue Charles Jean Brillard 77000 Vaux le Pénil
- **①** 0664957168
- ⇒ Permis B véhicule personnel

## Profil Professionnel

Récemment diplômée en ressources humaines, je suis dotée d'une solide base théorique dans ce domaine et d'une expérience de plus de 10 ans au sein de diverses Directions Générales. Je m'épanouis dans des environnements dynamiques grâce à ma capacité à résoudre des problèmes complexes pour atteindre les objectifs fixés.

### Compétences

#### Ressources Humaines:

- Gestion de projets
- Communication avec les Managers (people reviews, suivi dossiers RH)
- Analyse des besoins en recrutement
- Pilotage des instances
- Création référentiels métiers/compétences
- Administration du personnel
- Collecte/saisie des éléments variables de paie

#### Informatiques:

- Suite Office (Word: publipostage, Excel: TCD)
- Horoquartz, Tableau, Dataroom, réseaux sociaux

#### <u>Communication interne/externe</u>:

- Rédaction de supports de communication (CP, fiches métiers, réseaux sociaux)
- Organisation des réunions du personnel

#### Comptables:

- Réalisation des provisions de charges
- Rapprochement bancaire
- Saisie de factures

#### Linguistiques:

- TOEIC 900/990

## Parcours Professionnel

**Assistante de direction**, 03/2016 - Actuel *Généthon/YposKesi, Evry* - CDI

Assistante de cabinet, 10/2014 - 03/2016 Grand Paris Sud, Evry - CDI

Assistante de direction, 02/2013 - 10/2014 Thémis FM (sur site CPSF), Réau - CDI

Responsable administratif, 01/2010 - 02/2013 BYES (sur site Schlumberger), Vaux-Le-Pénil - CDI

Assistante transports/évènementiel, 01/2007 - 01/2010 BYES (sur site Schlumberger), Vaux-le-Pénil – CDI











#### Formation

Université Paris-Saclay, Evry, 09/2018 - 07/2020

Master 2 AES - Gouvernance et Encadrement des Organisations option eRH - mention Bien

Centrale Lille, Lille, 09/2018 - 11/2018

MOOC Gestion de Projets

Unow, Paris, 10/2018 - 11/2018

MOOC Digital RH

